臺灣苗栗地方法院小額民事判決　　　　100年度苗小字第137號
原　　　告　陳秀美
訴訟代理人　周英汶
被　　　告　林星辰
法定代理人　林秋吉
兼訴訟代理
人　　　　　徐寶玉
上列當事人間請求侵權行為損害賠償事件，本院於民國100 年4
月26日言詞辯論終結，判決如下：
    主          文
被告應給付原告新臺幣壹仟肆佰陸拾元。
原告其餘之訴駁回。
訴訟費用新臺幣壹佰元由被告負擔，餘新臺幣玖佰元由原告負擔
。
本判決第一項得假執行。
原告其餘假執行之聲請駁回。
    事實及理由要領
一、原告主張：被告於民國99年11月17日23時30分許，無照駕駛
    車牌號碼為078-GMZ 之重型機車（下稱系爭重型機車），後
    載未戴安全帽之訴外人林致宇，在苗栗縣竹南鎮○○○街由
    南往北方向行駛，至功明街與博愛街路口時，欲駛往龍山路
    一段，未遵守號誌指示行駛，與由左側沿博愛路由西往東方
    向內側車道直行之原告訴訟代理人周英汶所駕駛之車號A3-7
    706 號自小客車（下稱系爭車輛）發生碰，導致原告所駕駛
    之系爭車輛右側車身及車門受損，經送修後維修費為新臺幣
    （下同）29,200元，嗣原告向被告請求理賠上開維修費用之
    一半金額，仍未獲賠償，為此爰依侵權行為損害賠償請求權
    法律關係起訴等語，並聲明：(一)被告應給付原告14,600元。
    (二)願供擔保，請准宣告假執行。
二、被告則以：本件事故當時被告雖然沒有駕駛執照，但是當時
    車禍地點是閃黃燈，雙方應各負擔一半之肇事責任，而且被
    告個人也有支出自己汽車之修車費及自己受傷之醫療費用等
    語置辯，並聲明：原告之訴駁回。
三、原告主張被告於上開時地發生交通事故，致撞及原告所有之
    系爭車輛而受損，經原告送修結果，支出修理費用29,200元
    之事實，業據提出車損照片、行車執照、車輛維修單、臺灣
    省竹苗區車輛行車事故鑑定委員會之鑑定意見書等件為證，
    堪認為真實。至原告主張被告應負損害賠償之責，則為被告
    所否認，並以上開情辭置辯。經查：
  (一)本件車禍發生地點係位於龍山路、博愛街、功明街交差路口
    ，上開街道路口處均設有閃光黃燈號誌，被告與原告駕駛車
    輛行經上開路口時本即應注意閃光黃燈號誌之警告，應減速
    慢行，注意安全，小心通過路口，然兩造於警訊時卻均坦承
    渠等肇事當時之行車時速約60至70公里，已明顯超過肇事地
    點之速限50公里，再加上兩造於上開路口處發生碰撞，顯見
    兩造有超速行駛且疏未注意車前狀況之情況發生，應同為肇
    事原因，此有臺灣省竹苗區車輛行車事故鑑定委員會之鑑定
    意見在卷可稽。參以原告於起訴狀中復自承其僅請求被告應
    負擔一半之修理費用，且被告亦抗辯原告應負擔一半之肇事
    責任，足認兩造就系爭車禍事故應同為肇事原因，應各自負
    一半之過失責任。
  (二)次按物被毀損時，被害人除得依民法第196 條請求賠償外，
    並不排除民法第213 條至第215 條之適用。再者，依民法第
    196 條請求賠償物被毀損所減少之價額，得以修復費用為估
    定之標準，但以必要者為限（例如︰修理材料以新品換舊品
    ，應予折舊），此有最高法院77年度第9 次民事庭會議決議
    可資參照。原告主張系爭車輛之修復費用共計29,200元，有
    其提出之車輛維修單為證，應認真正。惟系爭車輛係90年1
    月出廠，有系爭車輛行車執照附卷可稽，至99年11月17日遭
    被告駕車撞及受損為止，已使用超過5 年，該車之修理，既
    以新零件更換被撞毀之舊零件，自應將折舊予以扣除。又按
    行政院所頒佈之固定資產耐用年數表及固定資產折舊率表規
    定，自用小客車之耐用年數為5 年，依定率遞減法每年折舊
    0.369 ，又其最後1 年之折舊額，加歷年折舊累計額，其總
    和不得超過該資產成本原額10分之9 。原告所有之系爭車輛
    使用已逾5 年耐用年限，故本件零件部分僅得請求10分之1
    價額。而本件原告所提出之上開修車費用29,200元全部均屬
    於零件費用，故上開修車費用扣除折舊後之費用應為2920元
    （29200 ×1/10）。
  (三)又按損害之發生或擴大，被害人與有過失者，法院得減輕賠
    償金額或免除之，民法第217 條第1 項定有明文。本件兩造
    就系爭車禍應負之過失責任各為一半，已如前述，故被告應
    賠償原告之金額應核減為1,460 元（2,920 ×50％＝1460元
    ）。
四、綜上所述，原告依據侵權行為損害賠償法律關係，請求被告
    給付1460元，為有理由，應予准許。逾此數額之請求，則無
    理由，應予駁回。
五、兩造其餘攻擊及舉證方法經審酌核與本件判決結果無影響，
    爰不一一論述，併予敘明。
六、本件原告勝訴部份係小額程序為被告敗訴之判決，依民事訴
    訟法第436 條之20規定，應依職權宣告假執行。至於原告其
    餘敗訴部份之假執行聲請，則應予駁回。
七、本件訴訟費用額，依後附計算書確定如主文所示金額。
中    華    民    國   100    年    5     月    5     日
              苗栗簡易庭法  官  王炳人
以上正本係照原本作成。
如不服本判決，應於判決送達後20日內，以判決違背法令為理由
，向本院提出上訴狀並表明上訴理由，及須按他造當事人之人數
附繕本。如委任律師提起上訴者，應一併繳納上訴審裁判費。
上訴理由應表明：
  一、原判決所違背之法令及其具體內容，
  二、依訴訟資料可認為原判決有違背法令之具體事實。
如未表明上訴理由者，應於上訴後20日內向本院提出上訴理由。
當事人如對本件訴訟內容有所疑義，得聲請閱卷。
                        書記官  許慈郁
中    華    民    國   100     年    5     月    5    日
      計    算    書
項        目             金  額（新臺幣）        備  註
第一審裁判費             1,000元
合        計             1,000元
被告應負擔部分：100 元（計算式：1,000 1460/14,600 ）；
原告應負擔部分：900 元（計算式：1,000 －100 ）